# 可行权条件的有利修改及折旧困惑

提问人：wx_5dc3bc5d30f5 时间：2019-11-15 06:30:12
请问，假设，权益结算股份支付服务期三年，授予日公允价值 5 元，最佳估计数设定为 100 ，第二年可行权条件进行了有利修改，公允价值增加了 2 ，我看教材上把增加的 2 在剩余两年等待期进行处理, 即2 X 100 X 1/2+5 X 100 X 2/3，再减去第一年的费用， 为什么不直接用 7 X 100 X 2/3的金额再减去第一年的费用呢
还有一个疑惑关于固定资产折旧的，应计折旧额 =原价-预计净残值，预计净残值是剩余价值扣除处置费用的金额，这样去折旧岂不是把最后的处置费用也摊销计入各成本费用了嘛，为什么不是减去预计残值，等报废的时候把处置费用直接计入报废当期呢？

回答人：chenyiwei
因为有利修改导致的公允价值增加只在剩余等待期内分摊，而不是在原定的整个等待期内分摊，所以两者计算结果是不同的。
可以合理预计的使用寿命期满时的处置费用也构成了固定资产全周期成本的一部分，自然要在整个使用寿命期内分摊。